臺灣雲林地方法院刑事判決　　　　　　　 99年度訴字第217號
公　訴　人　臺灣雲林地方法院檢察署檢察官
被　　　告　楊坤周
選任辯護人　張巧妍律師
上列被告因違反毒品危害防制條例案件，經檢察官提起公訴（98
年度偵字第2075號、第2098號），本院判決如下：
    主    文
楊坤周所犯罪名及處罰，詳如附表一「所犯罪名及刑責」欄所示
，應執行有期徒刑貳年。緩刑伍年，並應於本判決確定之翌日起
肆年內，依執行檢察官之命令，向指定之政府機關、政府機構、
行政法人、社區或其他符合公益目的之機構或團體，提供貳佰肆
拾小時之義務勞務；緩刑期間內付保護管束。未扣案之不詳廠牌
行動電話壹支（不含門號0000000000號晶片卡壹枚）
沒收之，如全部或一部不能沒收時，追徵其價額。又未扣案之販
賣第三級毒品所得新臺幣肆仟捌佰元沒收之，如全部或一部不能
沒收時，以其財產抵償之。
    事    實
一、楊坤周明知愷他命（Ketamine，又稱K 他命），係毒品危害
    防制條例所明定之第三級毒品，依法不得販賣，竟意圖營利
    ，而基於販賣第三級毒品之犯意，持用其所有未扣案之不詳
    廠牌行動電話1 支（搭配他人所有之門號0000000000號【起
    訴書誤載為0000000000號】晶片卡1 枚，下稱本案行動電話
    ）先後於下述時間、地點，販賣第三級毒品愷他命：
  (一)楊坤周於民國98年03月25日18時26分、37分、48分許，持用
    本案行動電話與持用0000000000門號行動電話之許純耀聯絡
    ，兩人相約在雲林縣麥寮鄉紅月KTV 旁交易（通話內容詳如
    附表二編號1.）。嗣於同日稍後，在上開地點，由楊坤周將
    愷他命3 小包販賣與許純耀，並自許純耀處得款新臺幣（下
    同）1,800 元（未扣案）。
  (二)楊坤周於98年03月30日18時55分、57分許，持用本案行動電
    話與持用0000000000門號行動電話之許純耀聯絡，兩人相約
    在雲林縣麥寮鄉紅月KTV 旁交易（通話內容詳如附表二編號
    2.）。嗣於同日稍後，在上開地點，由楊坤周將愷他命5 小
    包販賣與許純耀，並自許純耀處得款3,000 元（未扣案）。
二、嗣為警於98年04月22日07時許，持搜索票在楊坤周位於雲林
    縣麥寮鄉海豐村義和19號住處查獲，而循線查知上情。
三、案經臺灣雲林地方法院檢察署檢察官指揮內政部警政署刑事
    警察局偵六隊三組、環境保護警察隊第二中隊、雲林縣警察
    局北港分局、臺中市警察局第五分局、彰化縣警察局和美分
    局報告偵辦後起訴。
    理    由
壹、程序部分（即證據能力部分）：
一、電話監聽譯文（通訊監察譯文），僅屬依據監聽錄音結果予
    以翻譯之文字，固具文書證據之外觀，但實際上仍應認監聽
    所得之錄音帶，始屬調查犯罪所得之證物，乃刑事訴訟法第
    165 條之1 第2 項所稱之新科技證物，如其蒐證程序合法，
    且當事人已承認監聽錄音譯文之內容屬實，或對於該譯文內
    容並無爭執，而法院復已就該譯文依法踐行調查證據程序者
    ，該監聽錄音之譯文即與播放錄音有同等價值，自有證據能
    力（最高法院98年度臺上字第527 號判決意旨參照）。查卷
    附通訊監察譯文，係警員依據本院以98年度聲監字第55號及
    98年度聲監續字第67號所核發之通訊監察書，於核准通訊監
    察期間內，對於證人許純耀所使用之0000000000門號行動電
    話進行通訊監察之事實，有上開通訊監察書暨通訊監察譯文
    （見雲警港偵字第0981000220號卷第25頁、第27頁；本院函
    查卷第14頁至第15頁）在卷可佐，而被告楊坤周及辯護人亦
    均同意上開通訊監察譯文有證據能力（見本院筆錄卷第75頁
    ），復經本院於審理時就上開通訊監察譯文依法提示檢察官
    、被告及辯護人，踐行調查證據之程序，經核與監聽錄音具
    有相同之價值，自有證據能力。
二、被告以外之人於偵查中向檢察官所為之陳述，除顯有不可信
    之情況者外，得為證據，刑事訴訟法第159 條之1 第2 項定
    有明文。檢察官在偵查中對被告以外之人所為之偵查筆錄，
    性質上屬傳聞證據，惟刑事訴訟法規定檢察官代表國家偵查
    犯罪、實施公訴，依法其有訊問被告、證人及鑑定人之權，
    證人、鑑定人並須具結，而實務運作時，檢察官偵查中向被
    告以外之人所取得之陳述，原則上均能遵守法律規定，不致
    違法取供，其可信度極高。職是，被告以外之人前於偵查中
    已具結而為證述，除反對該項供述得具有證據能力之一方，
    已釋明「顯有不可信之情況」之理由外，不宜遽指該證人於
    偵查中之陳述不具證據能力。證人許純耀於98年04月22日在
    檢察官面前製作之證述筆錄（見98偵2075號卷(一)第58頁至第
    63頁），係檢察官令其以證人身分具結後所為之證述，有上
    開證人結文附卷可稽（見98偵2075號卷(一)第64頁），被告及
    辯護人均未提及檢察官在訊問時有何不法取供之情形，亦未
    釋明證人許純耀之證述有何顯不可信之情況，依上開規定，
    證人許純耀上述之證述筆錄，自得作為本案證據使用。
三、又被告以外之人於審判外之陳述，雖不符刑事訴訟法第159
    條之1 至之4 等4 條規定，而經當事人於審判程序同意作為
    證據，法院審酌該陳述作成時之情況，認為適當者，亦得作
    為證據，同法第159 條之5 第1 項定有明文。經查，除證人
    許純耀在檢察官面前之證述筆錄外，本判決後開引用被告以
    外之人於審判外之陳述（包括言詞及書面陳述），原則上均
    不得作為證據使用，惟被告及辯護人在本院審理中均明示同
    意上開證據有證據能力（見本院筆錄卷第232 頁反面），本
    院審酌上開證據製作時之情況，並無違法不當之情事，認為
    以之作為證據應屬適當，揆諸前開規定，應認該等供述證據
    例外具有證據能力。
貳、實體部分：
一、認定犯罪事實所憑之證據及理由：
    上開犯罪事實，業據被告於偵查中及本院審理時均坦承不諱
    （見雲警港偵字第0981000220號卷第12頁至第23頁；98偵20
    75號卷(一)第57頁至第63頁；98偵2098號卷第13頁；本院筆錄
    卷第232 頁反面），核與證人許純耀於偵訊時證述情節相符
    （見98偵2075號卷(一)第58頁至第63頁），並有本院98年度聲
    搜字第163 號搜索票暨搜索扣押筆錄、扣押物品目錄表各1
    份（見雲警港偵字第0981000220號卷第02頁至第06頁及第09
    頁）、本院98年度聲監字第55號、98年度聲監續字第67號通
    訊監察書暨通訊監察譯文各1 份（見雲警港偵字第09810002
    20號卷第25頁、第27頁；本院函查卷第14頁至第15頁）、指
    認相片1 份（見雲警港偵字第0981000220號卷第14頁）等附
    卷可證。又被告供稱販賣愷他命1,000 元約賺100 元等語（
    見本院筆錄卷第238 頁反面），是被告主觀上有藉販賣愷他
    命以牟利之意圖甚明。綜上，足認被告之自白與事實相符，
    應堪採信，本案事證明確，被告之犯行堪以認定，應依法論
    科。
二、論罪科刑之理由：
  (一)毒品危害防制條例之新舊法比較：
    被告於上開行為後，毒品危害防制條例第4 條第3 項、第17
    條（修正第1 項、增定第2 項），業已修正，並經總統於98
    年05月20日以華總一義字第09800125141 號令公布，已於98
    年05月22日生效施行。是被告行為犯後法律已有變更，修正
    前毒品危害防制條例第4 條第3 項規定：「製造、運輸、販
    賣第三級毒品者，處5 年以上有期徒刑，得併科新臺幣500
    萬元以下罰金。」修正後毒品危害防制條例第4 條第3 項則
    規定為：「製造、運輸、販賣第三級毒品者，處5 年以上有
    期徒刑，得併科新臺幣700 萬元以下罰金。」另毒品危害防
    制條例第8 條第3 項關於轉讓第三級毒品之罪雖未經修正，
    然被告於偵查及審判中均自白販賣第三級毒品犯行，而修正
    前毒品危害防制條例第17條之規定為：「犯第4 條第1 項至
    第4 項、第5 條第1 項至第4 項前段、第6 條第1 項至第4
    項、第7 條第1 項至第4 項、第8 條第1 項至第4 項、第10
    條或第11條第1 項、第2 項之罪，供出毒品來源，因而破獲
    者，得減輕其刑。」修正後毒品危害防制條例第17條則規定
    ：「犯第4 條至第8 條、第10條或第11條之罪，供出毒品來
    源，因而查獲其他正犯或共犯者，減輕或免除其刑。犯第4
    條至第8 條之罪於偵查及審判中均自白者，減輕其刑。」整
    體比較之下，雖修正後毒品危害防制條例第4 條第3 項之罰
    金刑提高，對行為人不利，然依修正後毒品危害防制條例第
    17條第2 項所為減輕其刑之規定，有期徒刑、罰金得減輕其
    刑至二分之一或三分之二，自較有利於行為人，故依刑法第
    2 條第1 項但書，綜合上述比較結果，修正後毒品危害防制
    條例之規定較有利於被告，依刑法第2 條第1 項但書規定，
    本案自應適用98年05月22日「修正後」施行之毒品危害防制
    條例之規定。
  (二)愷他命係毒品危害防制條例第2 條第2 項第3 款所稱之第三
    級毒品，不得販賣。是核被告就上揭犯罪事實欄一所示之犯
    行，均係犯毒品危害防制條例第4 條第3 項販賣第三級毒品
    罪。另起訴書犯罪事實欄一、(十三)部分，雖然載明被告販賣第
    二級毒品搖頭丸3 顆與許純耀，而認被告此部分係犯毒品危
    害防制條例第4 條第2 項之販賣第二級毒品罪嫌。惟查，被
    告固於98年04月22日第二次警詢時供稱：「上揭通話係綽號
    阿興（即許純耀）男子要向我購買搖頭丸，我當時從我住家
    騎乘機車到達麥寮鄉紅月KTV 與他見面後，他本人以新臺幣
    1,800 元（每顆600 元）價格向我購買搖頭丸3 顆（當場一
    手交錢一手交貨）。」云云。且證人許純耀於98年04月22日
    偵訊時固亦證稱：「（問：【檢察官朗讀並提示0000000000
    門號於98年03月25日18時26分、37分之通訊監察譯文】有在
    這二通電話後向楊坤周買到搖頭丸？）是。」、「是越南之
    星的客人拿錢給越南之星的少爺，越南之星的少爺拿錢給我
    ，我再錢交給楊坤周，楊坤周給我3 顆搖頭丸，我再轉交給
    少爺。」云云（見98偵2075號卷(一)第61頁）。然證人許純耀
    於同日作證前，經檢察官以被告身分訊問時供稱：「（問：
    【檢察官朗讀並提示0000000000門號於98年03月25日18時26
    分、37分之通訊監察譯文】有無印象有這二通電話？）有印
    象，是跟楊坤周講電話，電話中是要跟楊坤周拿東西，應該
    是拿K 他命。」、「（問：楊坤周說是搖頭丸，有何意見？
    ）應該是K 他命吧。」、「（問：那這一次是不是搖頭丸？
    ）不是吧，因為黑油、心是代表K 他命…。」等語（見98偵
    2075號卷(一)第59頁至第60頁）。是證人許純耀在同日作證前
    顯然明確供稱該次所購買者係K 他命。而被告於98年04月22
    日第一次警詢時供稱：「搖頭丸均稱為高，K 他命稱黑油芯
    仔、幾罐（啤酒、飲料）、幾件等語。」（見雲警港偵字第
    0981000220號卷第16頁）顯見被告及證人許純耀於訊問之初
    均明確表示通訊監察譯文所載之「黑油跟芯」即為愷他命。
    嗣因被告於同日第二次警詢時改稱該次所販賣者係搖頭丸，
    致檢察官針對被告該次所販賣者究竟係搖頭丸抑或愷他命產
    生疑義，因此接續訊問被告：「（問：是搖頭丸或K 他命？
    ）我不確定。」、「（問：98年03月25日你到紅月KTV 到底
    是拿搖頭丸或K 他命給許純耀？）好像是搖頭丸。」是被告
    對於該次究竟是販賣搖頭丸或K 他命記憶顯然模糊。至於證
    人許純耀則於同日檢察官訊問被告並經告知被告表示好像是
    搖頭丸後，再行訊問時稱：「（問：楊坤周說表示給你的搖
    頭丸是藍色搖頭丸上面還有一個愛心，有何意見？）是搖頭
    丸沒錯。」（見98偵2075號卷(一)第61頁）是證人許純耀於本
    院審理時證稱：「我那時就說是愷他命，只是後來一時緊張
    ，檢察官又跟我說是搖頭丸，所以我才改稱是搖頭丸。」等
    語，即非全然不可採信。況且證人許純耀於本院審理時證稱
    該次向被告所購買之毒品是愷他命等語明確（見本院筆錄卷
    第235 頁至第237 頁）。再者，公訴人所舉證人許純耀所使
    用之0000000000門號行動電話與本案行動電話之通聯紀錄，
    僅可證明該次買賣毒品種類之代號為「黑油跟芯」，尚無從
    憑此逕認毒品之種類是愷他命或搖頭丸。此外，公訴人復未
    能舉出其他證據證明被告該次販賣毒品之種類確係搖頭丸無
    疑，故基於罪疑惟輕之原則，本院認定被告該次販賣與許純
    耀者亦為第三級毒品愷他命，公訴人認係第二級毒品搖頭丸
    ，尚有未洽，惟起訴之基本事實相同，本院仍得依法審理，
    並依刑事訴訟法第300 條規定變更起訴法條。
  (三)被告所犯上開2 次販賣愷他命之犯行，其犯意各別，行為互
    殊，應予分論併罰。
  (四)毒品危害防制條例第17條第2 項規定：「犯第4 條至第8 條
    之罪於偵查及審判中均自白者，減輕其刑。」查被告於檢察
    官訊問時及本院審理時均坦承販賣愷他命之犯行，是被告就
    上揭事實欄一所示之2 次犯行，均應減輕其刑。
  (五)販賣第三級毒品罪之法定刑為「5 年以上有期徒刑，得併科
    新臺幣700 萬元以下罰金」。然同為販賣第三級毒品者，其
    原因動機不一，犯罪情節未必盡同，或有大盤毒梟者，亦有
    中、小盤之分，所造成危害社會之程度自屬有異，法律科處
    此類犯罪所規定之法定最低本刑卻同為「5 年以上有期徒刑
    ，得併科新臺幣700 萬元以下罰金」，顯有違「罰當其罪」
    之原則。職是之故，若審酌個案情狀，認為處以低於上開刑
    期，即可收懲儆之效，並足以達到防衛社會目的者，自非不
    可依客觀之犯行與主觀之惡性二者加以考量其情狀，是否有
    可憫恕之處，適用刑法第59條之規定酌量減輕其刑，期使個
    案裁判之量刑能斟酌至當，符合比例原則。而本件被告販賣
    毒品之對象只有1 人，次數僅2 次，販賣毒品之價金分別為
    1,800 元及3,000 元，販賣所得並非龐大，是被告之惡性及
    犯罪情節核與大量走私進口毒品之所謂「大盤」、「中盤」
    毒販迥然不同，如不論其情節輕重，遽處以販賣第三級毒品
    罪之法定刑，誠屬情輕法重，過於嚴苛，亦難謂符合罪刑相
    當性及比例原則。從而，本院參酌以上各情，以被告觸犯本
    罪之原因、背景及其客觀環境等具體情狀，認在客觀上足以
    使人感覺過苛而引起一般人之同情，尚非無可憫恕。基上，
    本院認被告就事實欄一所示之2 次犯行，依其上開犯罪情狀
    ，均仍嫌過重，爰均再依刑法第59條規定酌減其刑，並均遞
    減之。
  (六)又「數罪併罰，分別宣告其罪之刑，依下列各款定其應執行
    者：五、宣告多數有期徒刑者，於各刑中之最長期以上，各
    刑合併之刑期以下，定其刑期。但不得逾30年。」刑法第51
    條第5 款定有明文。又法律上屬於自由裁量事項，尚非概無
    法律性之拘束，在法律上有其外部界限及內部界限。前者係
    法律之具體規定，使法院得以具體選擇為適當裁判。後者則
    指法院為自由裁量時，應考量法律之目的，法律秩序之理念
    所在。法院為裁判時，二者均不得有所踰越。在數罪併罰定
    應執行刑之案件，法院所為刑之酌定，固屬自由裁量事項，
    然對於法律之內、外部界限，仍均應受其拘束（最高法院94
    年度臺非字第21號裁判要旨足供本案定刑之參考）。從而，
    數罪併罰在定應執行之刑之際，自應再為應執行之刑的決定
    ，亦屬一種特別的量刑過程，其考量結果，並非單純表示一
    種數罪刑度的總和而已，而是再次對於同一行為人責任的檢
    視。相較於刑法第57條所定科刑時應審酌的事項係對一般犯
    罪行為之裁量；而定應執行刑之宣告，則屬一種對犯罪人本
    身及所犯之各種犯罪的綜合判斷。申言之，定應執行刑的宣
    告，並非僅在法定範圍內為自由裁量，更應注意由行為人所
    犯數罪所反映出行為人之人格特性，並考量刑法目的及相關
    刑事政策，妥為宣告。而刑法的功能中，除一般預防及特別
    預防之外，更重要的是行為人再社會化及具體的社會保護作
    用，否則加諸過度之刑罰於被告，徒僅造成責任報應，去實
    現一個未知、抽象的正義。因此，是否為被告長期性監禁宣
    告的同時，應一併考量被告犯案情節對社會之衝擊，並注意
    此舉是否造成被告更生絕望的心理反應，使得被告的人格遭
    受完全性地抹滅。換言之，必須考量刑罰手段的相當性，儘
    量選擇能使受刑人回歸社會生活之刑罰方法。法官無法以所
    謂「治亂世用重典」之理由，加重刑罰以圖遏止歪風，不能
    過度強調所謂一般預防的刑罰目的。實則，就人性尊嚴及人
    權的思想而言，任何一個人均非他人的工具，以加重被告的
    刑罰作為達到阻嚇其他人犯罪的手段，則被告已淪為教化社
    會大眾的工具，喪失了作為一個人的主體性，這均與我國刑
    事政策之立法有違。此應為最高法院所揭示「內部界限」之
    內涵。
  (七)爰審酌被告為本件販毒之行為，非僅戕害身心，有害國民健
    康，更可能引發各種犯罪，對國家社會治安之危害非淺，惟
    被告於偵查及本院審理時均坦承犯行，犯後態度尚佳，且被
    告年僅23歲，正值青壯之年，若能改過遷善，早日回歸家庭
    與社會，將來仍能有所作為，兼衡被告僅國中畢業，教育程
    度不高，目前從事配管之工作，以及辯護人及被告對於刑度
    之意見及刑罰之內部界限等一切情狀，量處被告所犯之罪各
    如附表一所示之刑，再定其應執行之刑如主文所示。末查，
    被告前未曾受有期徒刑以上刑之宣告，有臺灣高等法院被告
    前案紀錄表1 份在卷可按，其犯後坦承犯行，已見悔意，且
    本件乃肇因於被告一時失慮初罹刑典，經此教訓，當知警惕
    而無再犯之虞，本院綜合上開等情，認被告所宣告之刑，以
    暫不執行為適當，爰併予宣告緩刑5 年，以啟自新。另審酌
    上開所宣告之刑雖暫無執行之必要，惟為強化被告之法治概
    念及盼其遠離不當環境，俾於緩刑期內能深知警惕，避免緩
    刑宣告不致輕易遭到撤銷，爰併依刑法第74條第2 項第5 款
    規定，命被告向政府機關、政府機構、行政法人、社區或其
    他符合公益目的之機構或團體提供240 小時之義務勞務（註
    ：被告行為後，刑法第74條第2 項第5 款規定，雖於98年06
    月10日修正，而於98年09月01日施行，然其刑罰法律並未變
    更，且關於行為人是否符合緩刑要件，其判斷標準，非以行
    為時法律為依據，而係以裁判時法律為依據，蓋緩刑條件並
    非針對行為而設，而係針對宣告刑作為宣告緩刑條件，故本
    件關於被告緩刑之宣告要件，仍應適用修正後刑法第74條規
    定。至於被告究應向何機構團體提供義務勞務，屬執行之問
    題，應由執行檢察官斟酌全案情節及各機關、法人、社區、
    團體之需求，妥為指定）；另依刑法第93條第1 項第2 款規
    定，併予宣告於緩刑期間付保護管束，俾能由觀護人予以適
    當督促，以發揮附條件緩刑制度之立意及避免短期自由刑執
    行所肇致之弊端，以期符合本件緩刑目的。
三、沒收方面：
    毒品危害防制條例第19條第1 項規定，犯第4 條之罪者，其
    供犯罪所用或因犯罪所得之財物，均沒收之，如全部或一部
    不能沒收時，追徵其價額或以其財產抵償之。但該條項並無
    如同條例第18條第1 項所定「不問屬於犯人與否，沒收之」
    之明文，自屬相對沒收主義之立法。是其應沒收之物，應以
    屬被告所有者為限（最高法院95年度臺上字第305 號判決意
    旨參照）。此外，沒收之標的，如得以直接沒收者，判決主
    文僅宣告沒收即可，不生「追徵其價額」或「以其財產抵償
    之」問題，須沒收之標的全部或一部不能沒收時，始生「追
    徵其價額」或「以其財產抵償之」選項問題。而「追徵其價
    額」或「以其財產抵償之」係屬兩種選項，分別係針對現行
    貨幣以外之其他財產與現行貨幣而言。其中「追徵其價額」
    者，係指所沒收之物為金錢以外之其他財物而無法沒收時，
    因其實際價值不確定，應追徵其價額，使其繳納與原物相當
    之價額，並無以其財產抵償之問題。倘嗣後追徵其金錢價額
    ，不得結果而須以其財產抵償者，要屬行政執行機關之執行
    問題，即無不能執行之情形，自毋庸諭知「或以其財產抵償
    之」。如不能沒收之沒收標的為金錢時，因價值確定，判決
    主文直接宣告「以其財產抵償之」即可，不發生追徵價額之
    問題（最高法院99年度第5 次刑事庭會議決議參照）。則：
  (一)被告持用不詳廠牌之本案行動電話1 支（不含0000000000號
    晶片卡1 枚），雖未扣案，但被告供稱在其家中（見本院筆
    錄卷第238 頁反面），既無證據證明業已滅失，自應依上開
    條例第19條第1 項規定宣告沒收，如全部或一部不能沒收時
    ，追徵其價額。
  (二)被告販賣本案毒品所得共4,800 元，雖未經扣案，仍應依毒
    品危害防制條例第19條第1 項規定，在各次犯行之罪刑項下
    宣告沒收，如全部或一部不能沒收時，以其財產抵償之。
  (三)另0000000000門號晶片卡1 枚，非被告所有等情，亦據被告
    供承在卷（見本院筆錄卷第238 頁反面），爰不予宣告沒收
    ，併此敘明。
據上論斷，應依刑事訴訟法第299 條第1 項前段、第300 條，現
行毒品危害防制條例第4 條第3 項、第17條第2 項、第19條第1
項，刑法第2 條第1 項但書、第11條、第59條、第51條第5 款、
第74條第1 項第1 款、第2 項第5 款、第93條第1 項第2 款，判
決如主文。
本案經檢察官陳詠薇到庭執行職務。
中    華    民    國   100    年    1     月    26    日
                  刑事第七庭    審判長法  官  許佩如
                                      法  官  王紹銘
                                      法  官  鍾世芬
以上正本證明與原本無異。
如不服本判決應於收受判決後10日內向本院提出上訴書狀，並應
敘述具體理由；其未敘述上訴理由者，應於上訴期間屆滿後20日
內向本院補提理由書（均須按他造當事人之人數附繕本）。「切
勿逕送上級法院」。
                                      書記官  徐基典
中    華    民    國   100    年    1     月    26    日
附錄論罪科刑法條：
【毒品危害防制條例第4 條第3 項】
製造、運輸、販賣第三級毒品者，處5 年以上有期徒刑，得併科
新臺幣700 萬元以下罰金。
附表一（被告論罪科刑部分）：
┌──────┬───────┬────────┬───────────┐
│   編號     │  時間      │犯行          │   所犯罪名及刑責     │
│            │  地點      │購毒者        │                      │
│            │              │金額（新臺幣）│                      │
├──────┼───────┼────────┼───────────┤
│1.事實一、(一)│98年03月25日│販賣愷他命3 小│楊坤周販賣第三級毒品，│
│  【即訴書編│  18時26分、37│  包。          │處有期徒刑壹年柒月。未│
│  號一(十三)部分│  、48分許及稍│許純耀。      │扣案之不詳廠牌行動電話│
│  】        │  後。        │1,800元。     │壹支（不含門號00000000│
│            │雲林縣麥寮鄉│                │63號晶片卡壹枚）沒收，│
│            │  紅月KTV 旁。│                │如全部或一部不能沒收時│
│            │              │                │，追徵其價額。另未扣案│
│            │              │                │之販賣第三級毒品所得新│
│            │              │                │臺幣壹仟捌佰元沒收，如│
│            │              │                │全部或一部不能沒收時，│
│            │              │                │以其財產抵償之。      │
├──────┼───────┼────────┼───────────┤
│2.事實一、(二)│98年03月30日│販賣愷他命5 小│楊坤周販賣第三級毒品，│
│  【即起訴書│  18時55分、57│  包。          │處有期徒刑壹年拾月。未│
│  編號一(十四)部│  分許及稍後。│許純耀。      │扣案之不詳廠牌行動電話│
│  分】      │雲林縣麥寮鄉│3,000元。     │壹支（不含門號00000000│
│            │  紅月KT V旁。│                │63號晶片卡壹枚）沒收，│
│            │              │                │如全部或一部不能沒收時│
│            │              │                │，追徵其價額。另未扣案│
│            │              │                │之販賣第三級毒品所得新│
│            │              │                │臺幣仟元沒收，如全部│
│            │              │                │或一部不能沒收時，以其│
│            │              │                │財產抵償之。          │
└──────┴───────┴────────┴───────────┘
 附表二（本案通訊監察譯文一覽表）：
┌─┬─────┬────────────────┬──────────┐
│編│時      間│通  訊  監  察  譯  文  內  容  │  備             考 │
│號│          │                                │                    │
├─┼─────┼────────────────┼──────────┤
│01│98年03月25│A：0000-000000（許純耀）        │(1)即起訴書犯罪事實一│
│  │日18時26分│B：0000-000000（楊坤周）        │  (十三)。              │
│  │22秒      │                                │(2)通訊監察譯文：雲警│
│  │          │A：喂                           │  港偵字第0981000220│
│  │          │B：阿耀                         │  號卷第25頁。      │
│  │          │A：坤周，你人在哪               │                    │
│  │          │B：我人在寮安（地名）ㄟ         │                    │
│  │          │A：人家要拿黑油跟芯啊           │                    │
│  │          │B：有喔                         │                    │
│  │          │A：幹購人在台中                 │                    │
│  │          │B：喔                           │                    │
│  │          │A：恩，越南之星要的啦，你人在哪 │                    │
│  │          │B：我人底勒寮安阿               │                    │
│  │          │A：寮安喔，你寄在小平那         │                    │
│  │          │B：現在喔                       │                    │
│  │          │A：不然你寄給紅月，他現在要吃   │                    │
│  │          │B：紅月喔，現在喔               │                    │
│  │          │A：恩，紅月，到紅月在打給我     │                    │
│  │          │B：好                           │                    │
│  ├─────┼────────────────┤                    │
│  │98年03月25│A：0000-000000（許純耀）        │                    │
│  │日18時37分│B：0000-000000（楊坤周）        │                    │
│  │03秒      │                                │                    │
│  │          │A：喂                           │                    │
│  │          │B：你在哪                       │                    │
│  │          │A：我要過去了                   │                    │
│  │          │B：好好好                       │                    │
│  ├─────┼────────────────┤                    │
│  │98年03月25│A：0000-000000（許純耀）        │                    │
│  │日18時48分│B：0000-000000（楊坤周）        │                    │
│  │51秒      │                                │                    │
│  │          │B：喂                           │                    │
│  │          │A：喔，在哪                     │                    │
│  │          │B：快到了                       │                    │
├─┼─────┼────────────────┼──────────┤
│02│98年03月30│A：0000-000000（許純耀）        │(1)即起訴書犯罪事實一│
│  │日18時55分│B：0000-000000（楊坤周）        │  (十四)。              │
│  │14秒      │                                │(2)通訊監察譯文：雲警│
│  │          │B：喂                           │  港偵字第0981000220│
│  │          │A：坤周啊                       │  號卷第27頁。      │
│  │          │B：有喔                         │                    │
│  │          │A：在睡覺喔                     │                    │
│  │          │B：沒有剛下班而已               │                    │
│  │          │A：別人要啊（毒品）             │                    │
│  │          │B：有喔                         │                    │
│  │          │A：對阿                         │                    │
│  │          │B：你在哪裡                     │                    │
│  │          │A：我人在麥寮啊                 │                    │
│  │          │B：哪裡                         │                    │
│  │          │A：我快要到家了                 │                    │
│  │          │B：豬寮喔（允福泰舍館）         │                    │
│  │          │A：對阿                         │                    │
│  │          │B：好啊                         │                    │
│  │          │A：幹古的為什麼都不接我的電話   │                    │
│  │          │B：我不知道                     │                    │
│  │          │A：你沒去找他喔                 │                    │
│  │          │B：我剛下班而已                 │                    │
│  │          │A：是喔！要跟他說事情說         │                    │
│  │          │B：你等一下在打看看             │                    │
│  │          │A：我現在打電話去問那個（要買毒 │                    │
│  │          │   品的人），我馬上打給你       │                    │
│  │          │B：好                           │                    │
│  │          │A：我剛打給你不會通             │                    │
│  │          │B：我剛才沒電                   │                    │
│  │          │A：我現在打電話問看看           │                    │
│  │          │B：好                           │                    │
│  ├─────┼────────────────┤                    │
│  │98年03月30│A：0000-000000（許純耀）        │                    │
│  │日18時57分│B：0000-000000（楊坤周）        │                    │
│  │40秒      │                                │                    │
│  │          │B：喂                           │                    │
│  │          │A：你那邊剩下多少               │                    │
│  │          │B：5 罐                         │                    │
│  │          │A：5 罐阿，真的還是假的         │                    │
│  │          │B：真的啊                       │                    │
│  │          │A：怎麼那麼快                   │                    │
│  │          │B：真的啊                       │                    │
│  │          │A：一罐多少？我要的             │                    │
│  │          │B：5                            │                    │
│  │          │A：啊                           │                    │
│  │          │B：5 啦                         │                    │
│  │          │A：4 喔                         │                    │
│  │          │B：5 啦                         │                    │
│  │          │A：我的朋友剛才說沒接電話他不要 │                    │
│  │          │   了，但是我晚上還要再去啊     │                    │
│  │          │B：5 啊                         │                    │
│  │          │A：那你等一下過來好不好         │                    │
│  │          │B：好                           │                    │
│  │          │                                │                    │
└─┴─────┴────────────────┴──────────┘